【裁判字號】    92,交抗,945
【裁判日期】    921029
【裁判案由】    違反道路交通管理處罰條例
【裁判全文】
臺灣高等法院交通事件裁定                        九十二年度交抗字第九四五號
    抗  告  人
    即受處分人  甲○○
右抗告人因違反道路交通管理處罰條例案件，不服臺灣臺北地方法院，中華民國九十
二年八月二十六日所為裁定（九十二年度交聲字第九九０號），提起抗告，本院裁定
如左：
    主  文
原裁定撤銷，發回臺灣臺北地方法院。
    理  由
一、原審裁定意旨認以：按受處分人，不服第八條主管機關所為之處罰，得於接到裁
    決書之翌日起二十日內，向管轄地方法院聲明異議；又道路交通案件處理辦法第
    十二條規定交通案件聲明異議之在途期間扣除，依下列規定辦理：一、居住於臺
    灣地區者：（一）當事人居住於處罰機關所在之鄉、鎮、市（包括縣轄市、省轄
    市及院轄市）者，不扣除在途期間；另交通法庭認聲明異議不合法律上之程式或
    其異議權已經喪失者，應以裁定駁回之，道路交通管理處罰條例第八十七條第一
    項、法院訴訟當事人在途期間標準第四條第一款第一目、道路交通案件處理辦法
    第十八條前段分別定有明文。本件臺北市交通事件裁決所違反道路交通管理事件
    裁決書（北市裁三字第裁二二｜ＡＢＹ六三九０三二號）係於九十二年五月三十
    日送達受處分人甲○○位在臺北市○○區○○路三段二二三之三號三樓住所，並
    由受處分人親自蓋章收訖等情，有中華民國郵政掛號郵件收件回執影本一紙在卷
    可證，則異議期間應自收受送達之翌日起算至同年六月十九日。而受處分人遲至
    同年七月十五日下午始向臺北市交通事件裁決所提出聲明異議狀，此亦有受處分
    人聲明異議狀影本上九十二年七月十五日下午北市裁收字第０九二四號戳記在卷
    足憑，受處分人顯已逾二十日異議期限始行提出異議。又受處分人係居住於處罰
    機關臺北市交通事件裁決所所在之同一院轄市臺北市，此有受處分人所撰書狀上
    記載地址在卷可稽，依法無庸扣除在途期間。綜上所述，受處分人聲明異議不合
    法律上之程式且無從補正，自應將其異議駁回等語。
二、抗告意旨：抗告人係於九十二年五月三十日收受原處分機關裁決書，於六月六日
    即向原處分機關聲明不服，經原處分機關以申訴程序受理，並於六月十三日駁回
    ，抗告人於七月一日收受駁回該函後，隨即於七月十五日提出異議，是抗告人提
    出異議顯未逾期等語。
三、經查，原處分機關於九十二年五月七日下裁決書之處分，並於同年五月三十日送
    達於受處分人，而受處人於收受裁決書後，於六月六日向原處分機關提出交通違
    規案件陳述書，此有該陳述書影本一份附於原審卷內可參，依其陳述內容謂：根
    本沒有違規，也沒接到罰單，莫名其妙就收到裁決書，並請求查明紅單是何時何
    人簽收等語，按以受處人係於裁決書收受後，以不服裁決書之內容而向原處分機
    關提出陳述書，雖非以司法狀紙表明向法院提出聲明異議，惟依其內容既屬不服
    裁決書之內容，雖非以聲明異議之格式提出，惟實質上顯已有聲明異議之內容，
    其陳述書是否已具有聲明異議狀之法律效果，實有調查審認之必要。雖抗告人所
    稱係於七月一日收受原處分機關駁回函，於七月十五日提出異議，尚未逾異議期
    間云云，難認有理由，惟原裁定既有前開可議之處，自應將原裁定撤銷，發回原
    審另為調查審裁。
四、據上論結，應依道路交通管理處罰條例第八十九條、道路交通案件處理辦法第二
十六條，刑事訴訟法第四百十三條前段，裁定如主文。
中      華      民      國    九十二    年      十      月    二十九    日
                              臺灣高等法院交通法庭
                                  審判長法  官  許  增  男
                                        法  官  陳  孟  瑩
                                        法  官  周  煙  平
右正本證明與原本無異。
不得再抗告。
                                        書記官  蕭  麗  珍
中      華      民      國    九十二    年     十一     月      五      日


司法院資訊處製作；財團法人民間司法改革基金會備份。
